【裁判字號】    99,交易,605
【裁判日期】    990930
【裁判案由】    公共危險
【裁判全文】
臺灣臺北地方法院刑事判決             99年度交易字第605號
公  訴  人  臺灣臺北地方法院檢察署檢察官
被      告  甲○○
上列被告因公共危險案件，經檢察官提起公訴（99年度偵字第14
660號），本院判決如下：
    主  文
甲○○服用酒類，不能安全駕駛動力交通工具而駕駛，處有期徒
刑肆月，如易科罰金，以新臺幣壹仟元折算壹日。
    事  實
一、甲○○明知於飲酒後會出現反應較慢、感覺減低、影響駕駛
    之狀況，飲酒後駕車較未飲酒時易肇事而生危險，於99年5
    月27日1時08分前之某時，在臺北市中山區○○○路某處飲
    用酒類後，已達酒醉不能安全駕駛動力交通工具之程度，猶
    在飲酒後，駕駛車牌號碼W7-8131號自用小客車上路，於同
    日1時08分許，誤闖臺北市○○區○○路底堤外機車便道且
    由北往南方向跨線行駛，適姚泰陽騎乘車牌號碼FVZ-980號
    普通重型機車由對向駛來，為閃避甲○○所駕之小客車，而
    擦撞路旁之護欄（未受傷），經姚泰陽報警處理，而由臺北
    市政府警察局萬華分局漢中街派出所警員於同日凌晨2時15
    分許，在上處對甲○○進行酒精濃度測試，測得其呼氣所含
    酒精濃度值達每公升0.70毫克，而為警查悉上情。
二、案經臺北市政府警察局萬華分局報請臺灣臺北地方法院檢察
    署檢察官偵查起訴。
    理  由
一、認定犯罪事實所憑證據及理由：
  (一)上揭犯罪事實，業據被告甲○○於本院審理時坦承不諱，並
    據證人姚泰陽於警詢及偵查中指述被告於上揭時間駕駛車牌
    號碼W7-8131號自用小客車誤闖臺北市○○區○○路底堤外
    機車便道且跨線行駛，其騎乘機車沿該堤外機車便道由南往
    北方向行經該處，為閃避該車而擦撞路旁護欄等情明確，復
    有呼氣酒精濃度測定單、臺北市政府警察局舉發違反道路交
    通管理事件通知單、刑法第185條之3案件測試觀察紀錄表、
    道路交通事故現場圖、道路交通事故補充資料表、交通事故
    談話紀錄表、道路交通事故調查報告表(一)、(二)、現場及車損
    照片10幀附卷可稽。是被告自白核與事實相符，應堪採信。
  (二)按人飲酒後，雖酒精濃度與飲酒量、體重、性別以及飲酒代
    謝時間均有關聯，但大致上均係與飲酒後酒精濃度有密切關
    係。而刑法第185條之3服用毒品、麻醉藥品、酒類或其他相
    類之物，不能安全駕駛交通動力工具之認定標準，係採「抽
    象危險犯」，不以發生具體危險為必要，參考德國、美國之
    認定標準，對於酒精濃度呼氣已達每公升0.55毫克（0.55MG
    /L）或血液濃度達0‧11％以上，肇事率為一般正常人之10
    倍，自應認為已達「不能安全駕駛」之標準，有法務部88年
    5月18日法88檢字第001669號函公告可憑；再當人飲酒後，
    若以呼氣酒精濃度測試器測得之呼氣濃度達到每公升達0.5
    毫克者，有反應較慢、感覺減低、影響駕駛之現象；每公升
    達0.75毫克者，有思考改變、個性行為改變之現象；每公升
    達1.0毫克者，有步態不穩、噁心想吐、精神混惑不清晰之
    現象；每公升達1.5毫克者，有說話不清楚、感覺喪失、視
    力模糊等現象；每公升達2.0毫克者，有體溫降低、血糖降
    低、肌肉控制差、癲癇發作等現象；每公升達3.5毫克者，
    有神智不清、反射減低、呼吸抑制等現象，亦有行政院國軍
    退除役官兵輔導委員會台北榮民總醫院88年8月5日（88）北
    總內字第26868號函及附件敘述甚明。而被告開車誤闖機車
    便道而為警查獲施以酒測，測得其酒精呼氣濃度應高達每公
    升0.70毫克，已逾每公升0.55毫克之移送標準，顯見被告於
    駕駛當時，確已處於不能安全駕駛動力交通工具之狀態之事
    實，應堪認定。
  (三)綜上，本件事證已臻明確，被告犯行洵堪認定，應依法論科
    。
二、論罪科刑理由：
  (一)核被告所為，係犯刑法第185條之3服用酒類不能安全駕駛而
    駕駛罪。
  (二)爰審酌被告前於91年間，因酒後駕車公共危險案件，經臺灣
    桃園地方法院91年度壢交簡字第73號判處罰金銀元1萬元即
    新臺幣3萬元確定，於91年6月17日執行完畢，又於95年間因
    酒後駕車公共危險案件，經臺灣臺灣中地方法院94年度中交
    簡字第2187號判處拘役55日確定，於95年2月27日易科罰金
    執行完畢，雖非累犯，然已有上開兩次酒後駕車前科，猶不
    警惕，且所為酒後駕車行為嚴重危害自身及公眾往來安全，
    ，及其於警詢、偵查中否認犯行，原不宜寬縱，惟審酌其於
    本院審理時坦承犯行，犯後態度尚可，及本次酒後駕駛肇事
    所幸未有人受傷，暨蒞庭檢察官具體求處有期徒刑4月，而
    被告表示沒有意見等一切情狀，量處如主文所示之刑，並諭
    知罰金易科罰金之折算標準。
據上論斷，依刑事訴訟法第284條之1、第299條第1項前段，刑法
第185條之3、第41條第1項前段，刑法施行法第1條之1第1項。
本案經檢察官柯木聯到庭執行職務。
中    華    民    國    99    年    9     月    30    日
                        刑事第十二庭  法  官  陳慧萍
以上正本證明與原本無異。
如不服本判決應於收受送達後10日內向本院提出上訴書狀，並應
敘述具體理由；其未敘述上訴理由者，應於上訴期間屆滿後20日
內向本院補提理由書（均須按他造當事人之人數附繕本）「切勿
逕送上級法院」。
                                      書記官  黃慧怡
中    華    民    國    99    年    9     月    30    日
附錄本案論罪科刑法條：
中華民國刑法第185條之3
服用毒品、麻醉藥品、酒類或其他相類之物，不能安全駕駛動力
交通工具而駕駛者，處1年以下有期徒刑、拘役或科或併科15萬
元以下罰金。

司法院資訊處製作；財團法人民間司法改革基金會備份。
